【裁判字號】    97,裁,5063
【裁判日期】    971120
【裁判案由】    私運貨物進口
【裁判全文】
最  高  行  政  法  院  裁  定
                                      97年度裁字第5063號
上  訴  人  甲○○
訴訟代理人  徐建光  律師
被 上訴 人  財政部高雄關稅局
代  表  人  乙○○
上列當事人間私運貨物進口事件，上訴人對於中華民國97年7月
29日高雄高等行政法院95年度訴字第707號判決，提起上訴，本
院裁定如下：
    主  文
上訴駁回。
上訴審訴訟費用由上訴人負擔。
    理  由
一、按對於高等行政法院判決之上訴，非以其違背法令為理由，
    不得為之，行政訴訟法第242條定有明文。依同法第243條第
    1項規定，判決不適用法規或適用不當者，為違背法令；而
    判決有同條第2項所列各款情形之一者，為當然違背法令。
    是當事人對於高等行政法院判決上訴，如依行政訴訟法第24
    3條第1項規定，以高等行政法院判決有不適用法規或適用不
    當為理由時，其上訴狀或理由書應有具體之指摘，並揭示該
    法規之條項或其內容；若係成文法以外之法則，應揭示該法
    則之旨趣，倘為司法院解釋或本院之判例，則應揭示該判解
    之字號或其內容。如以行政訴訟法第243條第2項所列各款情
    形為理由時，其上訴狀或理由書，應揭示合於該條項各款之
    事實。上訴狀或理由書如未依此項方法表明者，即難認為已
    對高等行政法院判決之違背法令有具體之指摘，其上訴自難
    認為合法。
二、本件上訴人對於高等行政法院判決上訴，略以：（一）原判
    決遽認上訴人以琪雄企業有限公司（下稱琪雄公司）名義第
    BE/Y812/0408號出口報單所出口貨物雖為24,640公斤，惟實
    際出口之豬大腸僅2,400公斤。然並未就除所認定2,400公斤
    豬大腸之其他出口貨物如何認定非豬大腸說明理由及依據，
    顯有行政訴訟法第243條第2項第6款判決不備理由之違法。
    且究係被上訴人之稽核組最先調查之結果為真，抑或事後調
    查局調查站調查結果為真，原判決對此亦未說明其憑以認定
    之理由，亦屬判決理由不備。（二）原判決理由一面稱「刑
    事案件若欲科處本件原告罪刑，則須檢察官提出確切之證據
    以證明原告有故意所訴之犯罪事實」;一方面又稱「主管機
    關依據查得之證據即得予以處罰」。惟本件被上訴人對上訴
    人之裁罰處分，並非本於其查得之證據，而係以檢察官起訴
    書所載（尚未判決確定）之數量為依據。原判決竟予維持，
    自有判決理由矛盾之違法。（三）上訴人之主張並非如原判
    決理由所稱應受平等權之保護，而係就認定涉案貨物數量之
    爭執。原判決認上訴人不得主張平等權之保護，顯然判決理
    由不備。再者，於上訴人提起本件行政訴訟後，被上訴人雖
    已將對訴外人琪雄公司之原處分撤銷，更正涉案貨物數量為
    47,467公斤。惟在未經刑事判決釐清前，上開更正處分仍屬
    可議，原判決因此而謂上訴人執此爭執為無可取，判決理由
    亦屬不備。（四）本案刑事部分尚未判決，原審遽以先為判
    決，則應有傳喚證人葉琪明、蔡伯仁及童力前之必要，以究
    明上訴人是否確為本案幕後實際貨主。原判決卻未加以傳喚
    ，自有應調查證據而未調查之違法等語，雖以該判決違背法
    令為由，惟本件業經原審調取刑事案件卷宗，自行認定事實
    ，詳述得心證之理由，核上訴人之上訴理由，無非重述為原
    審所不採之主張，就原審取捨證據、認定事實之職權行使，
    指摘其為不當，並就原審已論斷者，泛言未論斷，或就原審
    所為論斷，泛言其論斷矛盾，而非具體說明其有何合於不適
    用法規或適用法規不當之情形，並揭示該法規之條項或其內
    容，及合於行政訴訟法第243條第2項所列各款之事實，難認
    對該判決之如何違背法令已有具體之指摘。依首開規定及說
    明，應認其上訴為不合法。又本件並無刑事判決已判決確定
    之事實，原審依職權認定事實，並無違反本院32年判字第18
    號判例情事，併此敘明。
三、據上論結，本件上訴為不合法。依行政訴訟法第249條第1項
    前段、第104條、民事訴訟法第95條、第78條，裁定如主文
    。
中    華    民    國    97    年    11    月    20    日
                    最高行政法院第四庭
                        審判長法官  鍾  耀  光
                              法官  吳  東  都
                              法官  黃  淑  玲
                              法官  姜  仁  脩
                              法官  黃  清  光
以  上  正  本  證  明  與  原  本  無  異
中    華    民    國    97    年    11    月    20    日
                              書記官  阮  思  瑩


司法院資訊處製作；財團法人民間司法改革基金會備份。
